【裁判字號】    89,上易,368
【裁判日期】    890505
【裁判案由】    傷害
【裁判全文】
臺灣高等法院高雄分院刑事判決                    八十九年度上易字第三六八號
    上  訴  人
    即  被  告  丙○○
右上訴人因傷害案件，不服臺灣屏東地方法院八十八年度易字第一五二六號中華民國
八十九年一月二十七日第一審判決（起訴案號：臺灣屏東地方法院檢察署八十八年度
偵字第三五二六號），提起上訴，本院判決如左：
      主  文
上訴駁回。
      事  實
一、丙○○前因賭博案件，經法院於民國八十五年七月十二日判處罰金六千元，於同
    年八月二十九日執行完畢，仍不知警惕，復於八十八年二月七日凌晨一時許，在
    屏東縣春日鄉七佳村迦南釣蝦場，因不滿其友人潘玉真遭釣蝦場之不詳姓名客人
    掌嘴，乃與不詳姓名之三位成年友人，基於傷害之犯意連絡，分持鐵條、木棍、
    椅子、伸縮警棍等物，共同衝入釣蝦場內，毆打客人甲○○、乙○○二人，致甲○○受有頭部外傷併腦震盪、右額顳血腫及挫裂傷、左肘挫裂傷等傷害；乙○○
    亦受有左側頭部挫傷瘀血、右臀部及大腿多處挫傷血腫、左膝血腫、雙手及肘多
    處血腫等傷害。並將乙○○所有之牌號ＷＶ─四四七二號自小客車之前擋風玻璃
    、後窗玻璃及車身板金等位置，以石頭砸毀（毀損部分，已撤回告訴，業經檢察
    官不起訴處分）。
二、案經被害人甲○○、乙○○訴由屏東縣警察局枋寮分局移送台灣屏東地方法院檢
    察署檢察官偵查起訴。
    理  由
一、訊據上訴人即被告丙○○矢口否認上情，辯稱：當時其喝醉酒，一進門即被乙○○攔下來，未毆打甲○○、乙○○，被害人係遭鄰桌客人毆打，被告僅前往勸架
    云云。惟查右揭事實，業經告訴人甲○○、乙○○於偵查原審及本院中指訴綦詳
    ，核與證人潘玉真在偵查中供稱：「（被告與甲○○、乙○○吵架經過有無目睹
    ？）：我看到的時候，他們已經吵起來了，大概有五、六人打成一片，我沒有注
    意看被告丙○○手上有無拿東西，我不知他們為何打起來．．．我事先有約好去
    丙○○那裡，是高山青ＫＴＶ，我出去時，丙○○便與一些朋友在店外了，我告
    訴丙○○我被打了一巴掌，他們便跑進釣蝦場內．．．當時我告訴丙○○我被打
    時，丙○○約與二、三個朋友在店外。」等語相符，又被告於偵查中亦坦承當時
    喝醉酒，潘玉真告訴我他被甲○○打，我即拿棍子要去找甲○○等語（見偵查卷
    第六頁），且被告也承認有用石頭砸毀乙○○之小客車，另被告聲請傳訊之目擊
    證人即迦南釣蝦場老闆於本院中證稱：被害人甲○○、乙○○被打時是在廂房內
    ，先前有多人衝進入廂房，我有看到進去的人中包括丙○○，至於廂房內打架情
    形因我在廂房外不清楚，事後丙○○再到釣蝦場外面砸車我有看到等語，復有告
    訴人所提之驗傷診斷書二紙及毀損車輛照片等件在卷可佐，且核告訴人二人所受
    傷害非輕，衡係遭多人圍毆所致，足認告訴人之指訴即與事實相符；雖證人潘玉
    真在原審審理時供稱被告係自己一人過來，顯屬迴護之詞，不足採信，事證明確
    ，被告犯行堪以認定。至被告聲請傳訊證人潘玉真用以證明其遭告訴人羞辱後向
    被告求救之經過，另傳訊證人陳正宗、卓鳳妮二人用以證明被告於打架衝突時不
    在場云云，因本案事實已明確，本院認均無傳訊之必要。
二、核被告所為，係犯刑法第二百七十七條第一項之傷害罪。被告與不詳姓名之三位
    成年友人間，具有犯意連絡及行為分擔，為共同正犯，公訴人認被告係單獨為之
    ，容有誤會，併此敘明。被告以一行為傷害告訴人二人，為想像競合犯，依刑法
    第五十五條規定，從一重之傷害罪處斷。
三、原審因而適用刑法第二十八條、第二百七十七條第一項、第五十五條、第四十一
    條、罰金罰鍰提高標準條例第一條前段、第二條之規定，並審酌被告施暴傷害之
    動機、目的、手段、飾詞否認犯行、不知警惕迄今尚未與被害人達成和解等情及
    其他一切情狀，量處有期徒刑五月，並諭知易科罰金之折算標準。核經原判決認
    事用法，均無不合，量刑亦屬允當，被告上訴意旨否認犯行，指摘原判決不當，
    為無理由，應予駁回。
據上論結，應依刑事訴訟法第三百六十八條，判決如主文。
本案經檢察官林炎昇到庭執行職務。
中    華    民    國     八十九     年       五       月       五       日
                              臺灣高等法院高雄分院刑事第八庭
                                  審判長法官  郭雅美
                                        法官  張盛喜
                                        法官  莊飛宗
右正本證明與原本無異。
不得上訴。
                                      書記官  張宗芳
中    華    民    國     八十九     年       五       月      八        日
附錄：本判決論罪科刑法條：
刑法第二百七十七條第一項：傷害人之身體或健康者，處三年以下有期徒刑、拘役或
                          一千元以下罰金。
                                                                        Ｇ


司法院資訊處製作；財團法人民間司法改革基金會備份。
